臺灣高雄地方法院民事判決　九十一年度訴字第一七六一號
　　原　　　告　遠東國際商業銀行股份有限公司
　　法定代理人　丁○○
　　訴訟代理人　丙○○
　　　　　　　　戊○○
　　被　　　告　甲○○
　　　　　　　　乙○○
右當事人間請求清償債務事件，本院判決如左：
    主    文
被告應連帶給付原告新台幣貳佰拾捌萬柒仟肆佰伍拾元，及自民國九十年十一月
三十日起至清償日止，按週年利率百分之八點二計算之利息，並自民國九十年十一月
三十日起至清償日止，逾期在六個月以內者，按上開利率百分之十，超過六個月者，
按上開利率百分之二十計算之違約金。
訴訟費用由被告連帶負擔。
    事    實
甲、原告方面：
一、聲明：如主文所示。
二、陳述：
（一）、訴外人李漢偉（已於民國八十八年八月九日死亡），以訴外人李陳錦淑、及
        被告乙○○為連帶保證人，向原告借款新台幣（下同）四百六十萬元，約定
        借款期限二十年，以每一個月為一期，共分二百四十期按月攤還本息。利息
        按週年利率百分之八點四七五機動計息（目前週年利率為百分之八點二）。
        如未按期給付，即喪失期限利益，全部債務視為到期，如逾期清償在六個月
        以內者，按上開利率百分之十，超過六個月者，按上開利率百分之二十計付
        違約金。詎自八十九年九月五日起即未繼續繳納，依上述約定，訴外人李漢
        偉已喪失期限利益，全部債務視為到期，經原告聲請拍賣抵押物強制執行，
        獲得分配受償二百四十六萬五千五百五十六元（其中本金部分為一百九十六
        萬五百四十五元，及利息四十四萬零五百四十二元，違約金六萬四千四百六
        十九元）後，尚積欠原告二百三十八萬七千四百五十三元，及九十年十一月
        三十日起至清償日止，按週年利率百分之八點二計算之利息，並自九十年十
        一月三十日起至清償日止，逾期在六個月以內者，按上開利率百分之十，超
        過六個月者，按上開利率百分之二十計算之違約金迄未清償。
（二）、訴外人李漢偉已於八十八年八月九日死亡，其繼承人為被告甲○○、訴外人
        李陳錦淑，故被告甲○○、李陳錦淑應就李漢偉之債務，負連帶清償責任。
        而被告乙○○為李漢偉本件借款之連帶保證人，自應與被告甲○○、訴外人
        李陳錦淑就本件借款負連帶清償之責，惟訴外人李陳錦淑部分，經原告聲請
        發支付命令，她未為異議而告確定，為此依消費借貸及連帶保證契約提起本
        件訴訟。
三、證據：提出貸款契約書、李漢偉繼承系統表、戶籍謄本、強制執行金額計算書分
    配表等件為證。
乙、被告方面：
    被告甲○○、乙○○均未於言詞辯論期日到場，亦未提出書狀作何聲明或陳述。
    理    由
一、按當事人得合意定第一審管轄法院，但以關於由一定法律關係而生之訴訟為限，
    前項合意，應以文書為之，民事訴訟法第二十四條定有明文。依原告與訴外人李
    漢偉、被告乙○○所簽訂定之貸款契約書第十三條約定：「凡因本契約所發生之
    訴訟，借款人及連保人，合意以台灣高雄地方法院‧‧‧為第一審管轄法院。」
    是原告向兩造合意所定第一審管轄法院之本院提起本件訴訟，核與首揭規定，尚
    無不合，本院就本件自有管轄權，合先敘明。
二、本件被告甲○○、乙○○均經合法通知，無正當理由未於言詞辯論期日到場，核
    無民事訴訟法第三百八十六條所列各款情形，應依原告之聲請，由其一造辯論而
    為判決。
三、本件原告主張訴外人李漢偉（已於八十八年八月九日死亡），以訴外人李陳錦淑
    、及被告乙○○為連帶保證人，向原告借款四百六十萬元，約定借款期限二十年
    ，以每一個月為一期，共分二百四十期按月攤還本息。利息按週年利率百分之八
    點四七五機動計息（目前週年利率為百分之八點二）。如未按期給付，即喪失期
    限利益，全部債務視為到期，如逾期清償在六個月以內者，按上開利率百分之十
    ，超過六個月者，按上開利率百分之二十計付違約金。詎自八十九年九月五日起
    即未繼續繳納，依上述約定，訴外人李漢偉已喪失期限利益，全部債務視為到期
    ，經原告聲請拍賣抵押物強制執行，獲得分配受償二百四十六萬五千五百五十六
    元（其中本金部分為一百九十六萬五百四十五元，及利息四十四萬零五百四十二
    元，違約金六萬四千四百六十九元）後，尚積欠原告二百三十八萬七千四百五十
    三元，及九十年十一月三十日起至清償日止，按週年利率百分之八點二計算之利
    息，並自九十年十一月三十日起至清償日止，逾期在六個月以內者，按上開利率
    百分之十，超過六個月者，按上開利率百分之二十計算之違約金迄未清償等情，
    業據原告提出貸款契約書、戶籍謄本、強制執行金額計算書分配表等件為證，而
    被告均未到場爭執，復未提出書狀答辯以供本院斟酌，自堪信原告之主張為真實
    。
四、按稱消費借貸之借用人應於約定期限內，返還與借用物種類、品質、數量相同之
    物。遲延之債務，以支付金錢為標的者，債權人得請求依法定利率計算之遲延利
    息。但約定利率較高者，仍從其約定利率。當事人得約定債務人不履行債務時，
    應支付違約金，民法第四百七十四條、第四百七十八條、第二百三十三條第一項
    、第二百五十條第一項分別定有明文。且按繼承人自繼承開始時承受被繼承人之
    財產上一切權利義務，民法第一千一百四十八條第一項前段定有明文。又數人負
    同一債務，明示對於債權人各負全部給付之責者，為連帶債務，民法第二百七十
    二條第一項已有明文，而所謂連帶債務，係指保證人與主債務人負同一債務，對
    於債權人各負全部給付之責任者而言（最高法院四十五年度第一四二六號判例參
    照）。又連帶債務人之債權人，得對於債務人中之一人或數人，或其全體，同時
    或先後請求全部或一部之給付，且連帶債務未全部履行前，全體債務人仍負連帶
    責任，民法第二百七十三條亦有明文。訴外人李漢偉為本件借貸契約之借用人，
    因未依約清償本息，依其與原告間之約定，全部債務視為到期，而尚欠上述借款
    、利息、違約金未予清償，被告乙○○為本件借款之連帶保證人，惟訴外人李漢
    偉已於八十八年八月九日死亡，其繼承人有被告甲○○、李陳錦淑，此有原告所
    提出之戶籍謄本、李漢偉繼承系統表等件附卷可佐，則李漢偉對原告之本件債務
    由被告甲○○、訴外人李陳錦淑概括承受（惟李陳錦淑部分已有確定之支付命令
    ），故依前開規定，被告應負連帶責任。從而，原告依消費借貸及連帶保證契約
    請求被告連帶給付二百三十八萬七千四百五十三元，及九十年十一月三十日起至
    清償日止，按週年利率百分之八點二計算之利息，並自九十年十一月三十日起至
    清償日止，逾期在六個月以內者，按上開利率百分之十，超過六個月者，按上開
    利率百分之二十計算之違約金，為有理由，應予准許。
五、結論：本件原告之訴為有理由，依民事訴訟法第三百八十五條第一項前段、第八
    十五條第二項，判決如主文。
中　　　華　　　民　　　國　　九十一　　年　　　十　　　月　　　十八　　日
                              臺灣高雄地方法院民事第二庭
~B審判長法　　　官  吳進寶
~B　　　法　　　官  蔡川富
~B　　　法　　　官　陳月雯
右為正本係照原本作成。
如對本判決上訴，須於判決送達後廿日內向本院提出上訴狀（須附繕本）。
中　　　華　　　民　　　國　　九十一　　年　　　十　　　月　　　十八　　日
~B　　　法院書記官　陳展榮
